臺灣桃園地方法院交通事件裁定　　　100 年度交聲字第851 號
　　　　　　　　　　　　　　　　　　　　　　　　第853 號
原處分機關　交通部公路總局新竹區監理所中壢監理站
異　議　人
即受處分人　鍾新妹
異　議　人　陳有福
上列異議人即受處分人因違反道路交通管理處罰條例案件，對於
交通部公路總局新竹區監理所中壢監理站民國100 年10月31日壢
監裁字第裁53-DB0000000號、第裁53-DB0000000號違反道路交通
管理事件裁決書所為之處分（原舉發通知單案號：桃園縣政府警
察局桃警局交字第DB0000000 號、第DB0000000 號）聲明異議，
本院裁定如下：
    主  文
異議駁回。
    理  由
一、原處分意旨略以：異議人鍾新妹所有之車牌號碼3339-RW 號
    自用小客車，於民國100 年8 月23日上午8 時34分許，行經
    國桃園縣中壢市桃113 丙線2.5K處，有「限速50公里路段，
    經測速達130 公里，超速80公里」、「駕駛人行車速度超過
    規定之最高時速60公里以上（處車主）」之違規行為，為桃
    園縣政府警察局交通警察大隊中壢分隊以桃警局交字第DB00
    00000 、DB0000000 號等2 件舉發通知單檢附採證照片逕行
    舉發，並依道路交通管理處罰條例第43條第1 項第2 款、第
    63條第1 項第3 款、第24條第1 項規定，處罰鍰新臺幣（下
    同）12,000元，記違規點數3 點，並施以道路交通安全講習
    ，另因「駕駛人行車速度超過規定之最高時速60公里以上」
    之違規行為，依同條例第43條第4 項前段規定，吊扣汽車牌
    照3 個月等語。
二、本件聲明異議意旨略以：上述違規路段為異議人每日上班通
    勤之路線，異議人陳有福於民國100 年8 月23日，為週二上
    班日，上午8 時43分此路段車流量多，異議人時速無可能高
    達130 公里；且於違規地點前500 公尺處即桃113 丙線3K處
    設有固定式測速照相機，若異議人超速，應即被該固定式測
    速器舉發超速之違規，若無，異議人亦無可能於短時間內即
    加速至130 公里，原處分機關僅憑一張照片即認定異議人有
    上述之違規行車行為顯有違誤，為此聲請撤銷原處分云云。
    按依第7條 之2 第1 項逕行舉發者，應記明車輛牌照號碼、
    車型等可資辨明之資料，以汽車所有人為被通知人製單舉發
    ；受處分人不服道路交通管理處罰條例第8 條所定主管機關
    所為之處罰者，得於接到裁決書之翌日起20日內，向管轄地
    方法院聲明異議。道路交通管理處罰條例第7 條之2 第4 項
    、第87條第1 項分別定有明文。次按交通法庭認聲明異議不
    合法律上之程式，且無從補正者，應以裁定駁回之，道路交
    通事件處理辦法第17條亦定有明文。是以主管機關以汽車所
    有人為受處分人，則得為聲明異議之主體者，僅限於受處分
    人，如非受處分人而聲明異議，即難認該異議合於法律上之
    程式，且無從補正，此為交通異議事件之程式規定，乃合法
    要件，受處分人之異議須合於此項程式規定，法院始得受理
    而為實體之審查。又按本條例之處罰，受舉發違反道路交通
    管理事件之受處罰人，認為受舉發之違規行為應歸責他人者
    ，應於舉發違反道路交通管理事件通知單應到案日期前，檢
    附相關證據及應歸責人相關證明文件，向處罰機關告知應歸
    責人，處罰機關應即另行通知應歸責人到案依法處理。逾期
    未依規定辦理者，仍依本條例各該違反條款規定處罰，道路
    交通管理處罰條例第85條第1 項亦有明文。準此，如駕駛人
    有違反前述規定之違規行為，為警當場攔停者，處罰機關固
    得對汽機車之駕駛人為處罰；惟若舉發機關並非當場對之攔
    停，或該違規行為之規定係處罰汽車所有人，而對汽機車所
    有人為掣單舉發，如經舉發之汽機車所有人於舉發通知單上
    所載之應到案日期前到案，並告知處罰機關該名違規駕駛人
    姓名，即應依前開規定處罰該違規之駕駛人，苟汽機車所有
    人未於應到案日期前到案，或雖於應到案日期前到案，但未
    告知處罰機關實際違規駕駛人係何人而使處罰機關無法另行
    對於該實際違規駕駛人即應歸責人裁罰者，處罰機關仍應對
    車輛所有人加以處罰。
四、經查：
（ㄧ）本件乃屬逕行舉發案件，並經原處分機關認定受處分人鍾
      新妹所有之上開車輛，於上開時地違規超速行駛，為警掣
      單舉發後，裁處鍰新臺幣12,000元，記違規點數3 點，並
      施以道路交通安全講習，另因「駕駛人行車速度超過規定
      之最高時速60公里以上（處車主）」之違規行為，依規定
      ，吊扣汽車牌照3 個月，此有本件桃園縣政府警察局交通
      警察大隊中壢分隊舉發違反道路交通管理事件通知單影本
      、原處分機關裁決書影本等附卷可稽，此部分事實堪以認
      定。
（二）受處分人鍾新妹並未向處罰機關提出申訴，而僅係異議人
      陳有福於應到案日期前向原處分機關申訴，請准撤銷原處
      分等情，此有異議人陳有福於100 年9 月19日交通違規陳
      述單影本可稽，繹之其所為申訴意旨，應係就車牌號碼33
      39-RW 號自用小客車，於100 年8 月23日上午8 時34分許
      ，行經國桃園縣中壢市桃113 丙線2.5K處，有無「限速50
      公里路段，經測速達130 公里，超速80公里」、「駕駛人
      行車速度超過規定之最高時速60公里以上（處車主）」之
      違規行為此一實體事項不服，而非受處分人鍾新妹依同條
      例第85條第1 項規定欲歸責於實際駕駛人陳有福之事項而
      不服。受處分人鍾新妹當時既係該車輛之所有人，其對於
      系爭車輛係由何人占有、使用，應有知悉，自應於舉發違
      反道路交通管理事件通知單所載應到案日期（100 年10月
      5 日）前，檢附相關證據及應歸責人相關證明文件，向處
      罰機關告知應歸責人，以資查證。是以受處分人鍾新妹既
      未向原處分機關陳明更正受裁罰人，原處分機關遂依規定
      裁處受處分人鍾新妹上開罰鍰、記點、道安講習及吊扣牌
      照，依前揭說明，自屬於法有據。
（三）本件原處分機關之裁決對象為受處分人即車牌號碼3339-R
      W 號車輛之所有人鍾新妹，依上揭規定得為聲明異議之主
      體應為鍾新妹，而非異議人陳有福，且本件聲請人於聲明
      異議狀之異議人欄雖分別載明鍾新妹（車主）及陳有福（
      駕駛人），然具狀人欄並無受處分人鍾新妹之簽名或蓋章
      ，僅有「陳有福」之簽名及蓋章，亦即本件由非受處分人
      陳有福於100 年11月8 日具狀向本院聲明異議，並陳報陳
      有福為實際駕駛人，有該聲明異議狀及本院收狀戳可稽，
      其法定程式自有尚有未合，且無從補正，自應駁回本件異
      議。
（四）又本件受處分人鍾新妹於上開違規時間係前揭車輛之所有
      人，而該違規車輛確有於100 年8 月23日上午8 時34分許
      「限速50公里路段，經測速達130 公里，超速80公里」、
      「駕駛人行車速度超過規定之最高時速60公里以上（處車
      主）」之違規行為，有舉發照片1 幀、雷達測速儀檢定合
      格證書1 紙在卷可稽（見本院卷第17頁反面、20、21頁）
      ，足見該車輛確有於上述時地，違規超速行駛之情甚明。
      從而原處分機關引用前開規定，對該違規車輛當時之所有
      人鍾新妹為裁罰，並無不合。綜上所述，本件聲明異議亦
      為無理由，應予駁回。
五、據上論斷，應依道路交通案件處理辦法第18條、第19條，裁
    定如主文。
中    華    民    國   100    年    12    月    20    日
                        交通法庭法  官  王育珍
以上正本證明與原本無異。
如不服本裁定應於送達後 5日內向本院提出抗告狀。
                                書記官  范升福
中    華    民    國   100    年    12    月    20    日